# 补亏当年盈余公积的计提

提问人：qjr1124 时间：2012-01-10 12:06:17
根据<公司法>利润分配法律规定, 亏损弥补是在提取盈余公积之前的程序. 所以:应该是先弥补,在提取分配. 也就是说:实际上是按累计数来处理.

回答人：chenyiwei
基本赞同。实务上在亏损完成弥补的当年可按剩余未分配利润的 10 ％提取法定盈余公积。